臺灣高雄地方法院刑事判決　　　　　　99年度審易字第5415號
公　訴　人　臺灣高雄地方法院檢察署檢察官
被　　　告　劉金樹
上列被告因竊盜案件，經檢察官提起公訴（99年度偵字第33506
號），被告就被訴事實為有罪陳述，經本院告知簡式審判程序之
旨，並聽取當事人之意見後，裁定依簡式審判程序審理，判決如
下：
    主  文
劉金樹犯竊盜罪，累犯，處有期徒刑陸月，如易科罰金，以新臺
幣壹仟元折算壹日。
    事  實
一、劉金樹前因偽造貨幣案件，經臺灣高等法院高雄分院（下稱
    高雄高分院）以91年度上訴字第633 號判處有期徒刑3 年10
    月，經最高法院以91年度台上字第5007號駁回上訴確定，於
    民國94年11月22日假釋出監並付保護管束，又於95年間再犯
    施用毒品、竊盜案件，經高雄高分院以95年度上訴字第1569
    號，及本院以95年度易字第1383號分別判處有期徒刑10月確
    定，嗣經裁定減刑及定應執行為有期徒刑8 月，與前開假釋
    經撤銷之殘刑11月20日接續執行，於97年1 月31日出監，嗣
    又再犯詐欺案件，經本院以96年度訴字第1044號判處有期徒
    刑2 月，減為有期徒刑1 月確定，與前開毒品及竊盜案件裁
    定應執行刑為有期徒刑8 月15日，於99年8 月16日縮刑期滿
    執行完畢。
二、劉金樹猶不知悔改，於99年10月3 日前某日，在高雄縣林園
    鄉（現改制為高雄市林園區，下同）東林西路274 號前，見
    張正義所有之車牌號碼VC-8481 號自用小貨車（價值約新臺
    幣【下同】3 萬元）停放該處，竟意圖為自己不法之所有，
    基於竊盜及毀損他人物品之犯意，趁無人看管之際，以不詳
    方式損壞車窗玻璃及方向盤鎖後，持自不詳地點取得之鑰匙
    2 支發動該自用小貨車而竊取得手，供己代步之用。嗣於同
    年10月21日下午4 時50分許，其駕駛上開車輛行經高雄縣林
    園鄉○○○路300 巷口，為警攔查，並扣得上開鑰匙2 支及
    注射針筒1 支。
三、案經張正義訴由高雄縣政府警察局林園分局（現改制為高雄
    市政府警察局林園分局，下同）移送臺灣高雄地方法院檢察
    署檢察官偵查起訴。
    理  由
一、本件被告劉金樹所犯係死刑、無期徒刑、最輕本刑為3 年以
    上有期徒刑以外之罪，其於準備程序中就被訴事實為有罪之
    陳述，經法官告知簡式審判程序之旨，並聽取公訴人及被告
    之意見後，裁定進行簡式審判程序，合先敘明。
二、訊據被告對上揭犯罪事實坦承不諱，核與證人即告訴人張正
    義於警詢時及偵查中之證述相符（見警卷第5 至6 頁、偵卷
    第30至31頁），並有高雄縣政府警察局林園分局99年10月21
    日扣押筆錄1 份、贓物認領保管單、車輛尋獲電腦輸入單各
    1 紙、現場蒐證照片6 張在卷可稽（見警卷第9 至12、15至
    16、19至21頁），足認被告之任意性自白與事實相符，得為
    認定犯罪之依據。從而，本件事證明確，被告上開犯行堪以
    認定，應依法論科。
三、核被告所為，係犯刑法第320 條第1 項之普通竊盜罪及同法
    第354 條之毀損他人物品罪。又刑法上所謂「一行為」，並
    非狹隘限於自然意義上單一之舉止，而應以犯罪之決意為準
    ，凡單一犯罪決意所支配下各該舉止，均應認係刑法上之「
    一行為」，被告自始既意在竊取上開自用小貨車，方以損壞
    車窗玻璃及方向盤鎖為行竊之手法，顯見被告係以整體時地
    密接之一行為之數個舉動觸犯普通竊盜及毀損他人物品二罪
    ，乃自始出於單一之犯罪決意甚明，被告既先後各以「一行
    為」觸犯普通竊盜罪及毀損他人物品罪，為想像競合犯，應
    依刑法第55條規定，從一重之普通竊盜罪處斷。起訴意旨認
    被告所犯上開普通竊盜及毀損他人物品二罪，應予分論併罰
    ，容有誤會，附此敘明。被告有如事實欄所載，受有期徒刑
    執行完畢之事實，有臺灣高等法院被告前案紀錄表附卷可參
    ，其受徒刑之執行完畢，5 年內故意再犯本件有期徒刑以上
    之罪，為累犯，應依刑法第47條第1 項規定，加重其刑。爰
    審酌被告前有如事實欄所載之偽造貨幣、施用毒品、竊盜等
    前科，素行不佳，有上開臺灣高等法院被告前案紀錄表可參
    ，竟猶不知悔改，不思以正當途逕賺取生活所需，任意竊取
    他人物品，侵害他人財產法益，使告訴人張正義受有損害，
    顯見毫無警惕、悔改之意，其價值觀念偏差，破壞社會治安
    ，又未賠償告訴人所受之損害，行為實有不該，本應嚴懲，
    惟念及被告於本院審理時終能坦承犯行，竊得之車輛業已返
    還被害人，有上開贓物認領保管單可稽，減輕造成之部分損
    害，並考量本件犯罪情節、所竊取財物價值約3 萬元，價值
    非微，並考量其犯罪動機、目的、所生危害，及其自稱國中
    畢業、現因車禍受傷沒有工作、家庭經濟狀況勉持、有一名
    就讀國小之子女需撫養等一切情狀（見警卷第1 頁調查筆錄
    受詢問人欄、本院卷第53頁），量處如主文所示之刑，併諭
    知如主文所示易科罰金之折算標準，以示懲儆。至扣案之鑰
    匙2 支，雖係供本件犯罪所用之物，惟被告於本院審理時供
    稱：鑰匙不是伊的等語在卷，復無證據證明為其所有，及另
    扣案之注射針筒1 支，與被告本件竊盜犯行無關（其所涉施
    用毒品犯行，另由本院以100 年度審訴字第382 號判決在案
    ，並對上開注射針筒宣告沒收），爰均不予宣告沒收，附此
    敘明。
據上論斷，應依刑事訴訟法第299 條第1 項前段、第273 條之1
第1 項，刑法第320 條第1 項、第354 條、第55條、第47條第1
項、第41條第1 項前段，刑法施行法第1 條之1 第1 項、第2 項
前段，判決如主文。
本案經檢察官王兆琳到庭執行職務。
中    華    民    國    100   年     3    月    22    日
                      刑事第十庭      法  官  周佳佩
以上正本證明與原本無異。
如不服本判決應於收受判決後10日內向本院提出上訴書狀，並應
敘述具體理由。其未敘述上訴理由者，應於上訴期間屆滿後20日
內向本院補提理由書（均須按他造當事人之人數附繕本) 「切勿
逕送上級法院」。
中    華    民    國    100   年     3    月    22    日
                                       書記官  李承悌
附錄本案論罪科刑法條：
刑法第320 條第1 項
意圖為自己或第三人不法之所有，而竊取他人之動產者，為竊盜
罪，處5 年以下有期徒刑、拘役或5 百元以下罰金。
刑法第354 條
毀棄、損壞前二條以外之他人之物或致令不堪用，足以生損害於
公眾或他人者，處2 年以下有期徒刑、拘役或5 百元以下罰金。